---
output: 
  pdf_document: 
    latex_engine: xelatex
header-includes: 
  - \usepackage{fontspec}
  - \setmainfont{Arial}
  - \usepackage{setspace} % For line spacing
  - \onehalfspacing % Change to \onehalfspacing or \singlespacing as needed
  - \usepackage{anyfontsize} % Allows flexible font size adjustments
  - \fontsize{11pt}{13pt}\selectfont % Decrease font size (10pt font with 12pt line height)
  - \geometry{paperheight=10in} % Custom page size
geometry: margin=0.1in
urlcolor: blue
---


```{r setup, include=FALSE, echo=FALSE, warning=FALSE, message=FALSE}

## clear workspace
rm(list = ls())

## load libraries, missing packages will be installed
if (!require("remotes")) install.packages("remotes")
if (!require("ckanr")) remotes::install_github("ropensci/ckanr"); library("ckanr")
if (!require("tidyverse")) install.packages("tidyverse"); library("tidyverse")
if (!require("lubridate")) install.packages("tidyverse"); library("lubridate")
if (!require("tidyquant")) install.packages("tidyquant"); library("tidyquant")
if (!require("ggpubr")) install.packages("ggpubr"); library("ggpubr")
if (!require("grid")) install.packages("grid"); library("grid")
#if (!require("Rmisc")) install.packages("Rmisc"); library("Rmisc")
Sys.setlocale(locale="no_NO")


## download functions from github
source("https://github.com/COATnor/data_management_scripts/blob/master/download_data_from_coat_data_portal.R?raw=TRUE")


## ---------------------------------- ##
## DOWNLOAD DATA
## ---------------------------------- ##

## set up the connection to the coat data portal
COAT_url <- "https://data.coat.no"  # write here the url to the COAT data portal
COAT_key <- ""  # write here your API key if you are a registered user
ckanr_setup(url = COAT_url, key = COAT_key)

## set years 
years1 <- 2015:2025
years2 <- 1999:2025

## set file names 
filenames1 <- paste0("V_insect_defoliators_density_varanger_", years1, ".txt")
filenames2 <- paste0("T_insect_defoliators_density_island_mainland_", years2, ".txt")

## download data
dat1 <- download_coat_data(name = "v_insect_defoliators_density_varanger_v2",
                          filenames = filenames1)
dat2 <- download_coat_data(name = "t_insect_defoliators_density_island_mainland_v1",
                          filenames = filenames2)

## combine all files
dat <- do.call(rbind, c(dat1, dat2))


```

```{r prepare data, include=FALSE, echo=FALSE, warning=FALSE, message=FALSE}
## ---------------------------------- ##
## PREPROCESS DATA
## ---------------------------------- ##

dat_plot <- dat %>%
  group_by(sn_region, sn_locality, t_year, v_species) %>%
  mutate(
    v_abundance_se = ifelse(n > 1, v_abundance_sd / sqrt(n), NA_real_),
    lower_ci = ifelse(n > 1, v_abundance_mean - 1.96 * v_abundance_se, NA_real_),
    upper_ci = ifelse(n > 1, v_abundance_mean + 1.96 * v_abundance_se, NA_real_),
    v_abundance_mean = ifelse(v_abundance_mean <= 1, 0.9, v_abundance_mean), # replace zero mean abundance to display small values in a simple way
    lower_ci = ifelse(v_abundance_mean < 1, 0.9, lower_ci),
    upper_ci = ifelse(v_abundance_mean < 1, 0.9, upper_ci), 
    full_species = recode(v_species, agr_aur = "Gul frostmåler", epi_aut = "Fjellbjørkemåler", ope_bru = "Brun høstmåler"),
    full_species = factor(full_species, levels = c("Fjellbjørkemåler","Brun høstmåler", "Gul frostmåler")),
    sn_locality = recode(sn_locality, aaroy = "Årøy", aaroy_kontinent = "Årøy kontinent", daafjord = "Dåfjord", daavoy = "Dåvøy", karlsoy = "Karlsøy", reinoy = "Reinøy", rekvik = "Rekvik", skulsfjord = "Skulsfjord", tromvik = "Tromvik", tussoy = "Tussøy", tussoy_kontinent = "Tussøy kontinent", vengsoy = "Vengsøy", austertana = "Austertana", bugoyfjord = "Bugøyfjord", tana = "Tana", vestre_jakobselv = "Vestre Jakobselv"))


```

```{r make plot, include=FALSE, echo=FALSE, warning=FALSE, message=FALSE}

## ---------------------------------- ##
## MAKE PLOT
## ---------------------------------- ##

## plotting function
plot_state_var <- function(dat = dat, add_x_axis = FALSE, add_y_axis = FALSE) {
  
  ## make plot
  p <- ggplot(dat, aes(x = t_year, y = v_abundance_mean, colour = full_species)) +
    geom_line(aes(group = interaction(full_species, sn_locality)), alpha = 0.8, linewidth = 0.8) +
    geom_ribbon(aes(ymin = lower_ci, ymax = upper_ci, fill = full_species,
                    group = interaction(full_species, sn_locality)), alpha = 0.3, colour = NA) +
    scale_color_manual(values = c("Fjellbjørkemåler" = "#468f9b", "Brun høstmåler" = "#d44100", "Gul frostmåler" = "#df8600")) +
    scale_fill_manual(values = c("Fjellbjørkemåler" = "#468f9b", "Brun høstmåler" = "#d44100", "Gul frostmåler" = "#df8600")) +
    scale_x_continuous(limits = c(1999,2025), breaks = seq(2000, 2025, 5)) +
    scale_y_log10(limits = c(0.9, 1000), breaks = c(1, 10, 100, 1000), oob = scales::rescale_none) +
    labs(y = NULL) +
    theme_bw() +
    theme(legend.title = element_blank(),
          legend.text = element_text(size = 12),
          axis.text.x = if(add_x_axis) element_text(size = 10) else element_blank(),
          axis.text.y = if(add_y_axis) element_text(size = 10) else element_blank(),
          axis.ticks.x = if(add_x_axis) element_line() else element_blank(),
          axis.ticks.y = if(add_y_axis) element_line() else element_blank(),
          axis.title.x = element_blank(),
          plot.title = element_blank(),
          plot.margin = margin(2,2,2,2),
          clip = "off") +
    annotate("text", x = 1999.5, y = 700, label = loc, size = 4.5, hjust = 0)
  
  return(p)
  
}

## make 16 plots with a set order
p_order <- c("Dåfjord", "Dåvøy", "Karlsøy", "Reinøy", "Rekvik", "Skulsfjord", 
             "Tromvik", "Tussøy", "Tussøy kontinent", "Vengsøy", "Årøy", 
             "Årøy kontinent", "Austertana", "Bugøyfjord", "Tana", "Vestre Jakobselv")

## list with individual plots
plot_list <- list()
for (i in seq_len(length(p_order))) {
  loc <- p_order[i]
  dat_subset <- dat_plot %>% filter(sn_locality == loc)
  
  ## determine position in grid (4 columns, 4 rows)
  row <- ceiling(i / 4)
  col <- ((i - 1) %% 4) + 1
  
  ## left column gets y-axis (col == 1), bottom row gets x-axis (row == 4)
  add_y <- (col == 1)
  add_x <- (row == 4)

  p <- plot_state_var(dat = dat_subset, add_x_axis = add_x, add_y_axis = add_y)
  p <- p + ggtitle(loc)
  plot_list[[loc]] <- p
}

## combine the plots
p_combined <- ggarrange(plotlist = plot_list, ncol = 4, nrow = 4, labels = NULL, common.legend = TRUE, legend = "bottom", align = "hv") %>%
  annotate_figure(left = text_grob("Antall larver", rot = 90, size = 14, vjust = 0.8),
    top = text_grob("Mål: Løvspisende insekter - Tilstandsvariabel: Abundanse av møll i lavlandstransekter", size = 16)
  )


```

```{r draw plot, echo=FALSE, warning=FALSE, message=FALSE, fig.height=10, fig.width=13, fig.pos='H'}

p_combined

```

Abundanse av møll i lavlandstransekter i Troms og Varanger. Gjennomsnittlig abundanse for lokasjonene er gitt med linje, og 95% konfidensintervall er vist når gjennsomsnittsverdien er større enn eller lik 1. Utbrudd av bjørkemålere forekommer omtrent hvert tiende år. De lengste tidsseriene i figuren er fra Troms, der overvåking av bjørkemålere har pågått siden 1999. Se [https://data.coat.no/state-variable/v14_moth_abundance_lowland_transects_v1](https://data.coat.no/state-variable/v14_moth_abundance_lowland_transects_v1) for mer informasjon om utvalgsdesign og datasett.
