---
output: 
  pdf_document: 
    latex_engine: xelatex
header-includes: 
  - \usepackage{fontspec}
  - \setmainfont{Arial}
  - \usepackage{setspace} % For line spacing
  - \onehalfspacing % Change to \onehalfspacing or \singlespacing as needed
  - \usepackage{anyfontsize} % Allows flexible font size adjustments
  - \fontsize{11pt}{13pt}\selectfont % Decrease font size (10pt font with 12pt line height)
  - \geometry{paperheight=10in} % Custom page size
geometry: margin=0.1in
urlcolor: blue
---


```{r setup, include=FALSE, echo=FALSE, warning=FALSE, message=FALSE}

## clear workspace
rm(list = ls())

## load libraries, missing packages will be installed
if (!require("remotes")) install.packages("remotes")
if (!require("ckanr")) remotes::install_github("ropensci/ckanr"); library("ckanr")
if (!require("tidyverse")) install.packages("tidyverse"); library("tidyverse")
if (!require("lubridate")) install.packages("tidyverse"); library("lubridate")
if (!require("tidyquant")) install.packages("tidyquant"); library("tidyquant")
if (!require("ggpubr")) install.packages("ggpubr"); library("ggpubr")
if (!require("grid")) install.packages("grid"); library("grid")
if (!require("scales")) install.packages("scales"); library("scales")
if (!require("patchwork")) install.packages("patchwork"); library("patchwork")


#if (!require("Rmisc")) install.packages("Rmisc"); library("Rmisc")
Sys.setlocale(locale="no_NO")


## download functions from github
source("https://github.com/COATnor/data_management_scripts/blob/master/download_data_from_coat_data_portal.R?raw=TRUE")


## ---------------------------------- ##
## DOWNLOAD DATA
## ---------------------------------- ##

## set up the connection to the coat data portal
COAT_url <- "https://data.coat.no"  # write here the url to the COAT data portal
COAT_key <- ""  # write here your API key if you are a registered user
ckanr_setup(url = COAT_url, key = COAT_key)

## set years 
years <- 1999:2025

## set file names 
filenames <- paste0("V14_moth_abundance_lowland_transects_", years, ".txt")

## download data
dat <- download_coat_data(name = "v14_moth_abundance_lowland_transects_v1",
                          filenames = filenames)

## combine all files
dat <- do.call(rbind, dat)


```

```{r prepare data, include=FALSE, echo=FALSE, warning=FALSE, message=FALSE}
## ---------------------------------- ##
## PREPROCESS PLOT DATA
## ---------------------------------- ##

dat_plot <- dat %>%
  group_by(sn_region, sn_locality, t_year, v_species) %>%
  mutate(
    v_abundance_mean = ifelse(v_abundance_mean == 0, 0.1, v_abundance_mean),
    full_species = recode(v_species, agr_aur = "Gul frostmåler", epi_aut = "Fjellbjørkemåler", ope_bru = "Brun høstmåler"),
    full_species = factor(full_species, levels = c("Fjellbjørkemåler","Brun høstmåler", "Gul frostmåler")),
    sn_locality = recode(sn_locality, aaroy = "Årøy", aaroy_kontinent = "Årøy kontinent", daafjord = "Dåfjord", daavoy = "Dåvøy", karlsoy = "Karlsøy", reinoy = "Reinøy", rekvik = "Rekvik", skulsfjord = "Skulsfjord", tromvik = "Tromvik", tussoy = "Tussøy", tussoy_kontinent = "Tussøy kontinent", vengsoy = "Vengsøy", austertana = "Austertana", bugoyfjord = "Bugøyfjord", tana = "Tana", vestre_jakobselv = "Vestre Jakobselv"))

```

```{r make plot, include=FALSE, echo=FALSE, warning=FALSE, message=FALSE}

## ---------------------------------- ##
## MAKE PLOT
## ---------------------------------- ##

## plotting function
plot_state_var <- function(dat = dat, add_x_axis = FALSE, add_y_axis = FALSE) {
  
  ## make plot
  p <- ggplot(dat, aes(x = t_year, y = v_abundance_mean, colour = full_species)) +
    geom_line(aes(group = interaction(full_species, sn_locality)), alpha = 0.8, linewidth = 0.8) +
    scale_color_manual(values = c("Fjellbjørkemåler" = "#468f9b", "Brun høstmåler" = "#d44100", "Gul frostmåler" = "#df8600")) +
    scale_fill_manual(values = c("Fjellbjørkemåler" = "#468f9b", "Brun høstmåler" = "#d44100", "Gul frostmåler" = "#df8600")) +
    scale_x_continuous(limits = c(1999,2025), breaks = seq(2000, 2025, 5)) +
    scale_y_log10(limits = c(0.1, 1000), breaks = c(0.1, 1, 10, 100, 1000), labels = c("0", "1", "10", "100", "1000"),
, oob = scales::rescale_none) +
    labs(y = NULL) +
    theme_bw() +
    theme(legend.title = element_blank(),
          legend.text = element_text(size = 14),
          axis.text.x = if(add_x_axis) element_text(size = 10) else element_blank(),
          axis.text.y = if(add_y_axis) element_text(size = 10) else element_blank(),
          axis.ticks.x = if(add_x_axis) element_line() else element_blank(),
          axis.ticks.y = if(add_y_axis) element_line() else element_blank(),
          axis.title.x = element_blank(),
          plot.title = element_blank(),
          clip = "off") +
    annotate("text", x = 1999.5, y = 700, label = loc, size = 4.5, hjust = 0)
  
  return(p)
  
}

## make 16 plots with a set order
p_order <- c("Dåfjord", "Dåvøy", "Karlsøy", "Reinøy", "Rekvik", "Skulsfjord", 
             "Tromvik", "Tussøy", "Tussøy kontinent", "Vengsøy", "Årøy", 
             "Årøy kontinent", "Austertana", "Bugøyfjord", "Tana", "Vestre Jakobselv")

## list with individual plots
plot_list <- list()

for (i in seq_len(length(p_order))) {
  loc <- p_order[i]
  dat_subset <- dat_plot %>% filter(sn_locality == loc)
  
  ## determine position in grid (4 columns, 4 rows)
  row <- ceiling(i / 4)
  col <- ((i - 1) %% 4) + 1
  
  ## left column gets y-axis (col == 1), bottom row gets x-axis (row == 4)
  add_y <- (col == 1)
  add_x <- (row == 4)

  p <- plot_state_var(dat = dat_subset, add_x_axis = add_x, add_y_axis = add_y)
  p <- p + ggtitle(loc)
  plot_list[[loc]] <- p
}

p_wrapped <- wrap_plots(plot_list, ncol = 4, nrow = 4) + 
  plot_layout(guides = 'collect') & 
  theme(legend.position = "bottom", legend.direction = "horizontal", legend.title = element_blank(),
    legend.text = element_text(size = 12), plot.margin = margin(7, 7, 7, 7))

y_label <- grid::textGrob(
  "Antall larver", rot = 90, gp = gpar(fontsize = 14))

p_combined <- (wrap_elements(full = y_label) + p_wrapped) + plot_layout(widths = c(0.03, 1)) +
  plot_annotation(
    title = "Mål: Løvspisende insekter - Tilstandsvariabel: Tetthet av møll i lavlandstransekter",
    theme = theme(
      plot.title = element_text(size = 16, hjust = 0.5)))

```

```{r draw plot, echo=FALSE, warning=FALSE, message=FALSE, fig.height=10, fig.width=13, fig.pos='H'}

p_combined

```

Tetthet av målerlarver i lavlandstransekter i Troms (øvre tre rader) og Øst-Finnmark (nederste rad). Linjene viser gjennomsnittlig tetthet (antall larver per stasjon) med 95% konfidensintervall. Utbrudd av bjørkemålere forekommer omtrent hvert tiende år. I Troms har overvåking av bjørkemålere pågått siden 1999. Overvåkingen i Øst-Finnmark ble påbegynt i 2015. Se [https://data.coat.no/state-variable/v14_moth_abundance_lowland_transects_v1](https://data.coat.no/state-variable/v14_moth_abundance_lowland_transects_v1) for mer informasjon om studiedesign og datasett.